【裁判字號】    98,聲,340
【裁判日期】    980430
【裁判案由】    返還提存物
【裁判全文】
臺灣桃園地方法院民事裁定               98年度聲字第340號
聲  請  人  中國信託商業銀行股份有限公司
法定代理人  乙○○
相  對  人  甲○○
                        號5樓.
上列當事人間聲請返還提存物事件，本院裁定如下：
    主  文
本院九十四年度存字第二○三號提存事件聲請人所提存之擔保金
新台幣壹拾萬元（中央政府建設公債九十三年度甲類第七期登錄
債券，債券代號：A 九三一○七號，面額新台幣壹拾萬元），准
予返還。
    理  由
一、聲請人中國信託商業銀行股份有限公司依銀行法及金融機構
    合併法規定，於民國96年9 月8 日正式合併花蓮區中小企業
    銀行，聲請人為合併後存續法人，依法概括承受其相關業務
    及一切權利義務，有行政院金融監督管理委員會96年7 月26
    日金管銀（六）字第09600285840 號函可稽，合先敘明。
二、本件聲請意旨略以：當事人間假扣押事件，聲請人前依鈞院
    93年度裁全字第5692號民事裁定意旨，以94年度存字第203
    號提存書所載提存物即93年度甲類第7 期中央政府建設公債
    ，面額新台幣（下同）100,000 元為擔保，聲請對相對人財
    產實施假扣押，經鈞院以94年度執全字第179 號假扣押強制
    執行在案。嗣因聲請人撤回上開執行程序，假扣押事件業已
    終結。茲因前開假扣押事件業已終結，聲請人向鈞院聲請對
    相對人通知行使權利，經鈞院以97年度聲字第1213號受理後
    ，已定21日期限催告相對人行使權利而未行使，為此，爰依
    民事訴訟法第104 條第1 項第3 款之規定，聲請鈞院裁准返
    還提存物等語。並提出本院93年度裁全字第5692號民事裁定
    、94年度存字第203 號提存書、本院民事執行處94年1 月20
    日94年執全字第149 號函、撤回假扣押強制執行聲請狀、通
    知行使權利函、相對人戶籍謄本、行政院金融監督管理委員
    會金管銀六字第09600285840 號函、聲請人股份有限公司變
    更登記表（以上皆為影本）各1 份為證。
二、按訴訟終結後，供擔保人聲請法院通知受擔保利益人於一定
    期間內行使權利並向法院為行使權利之證明而未證明者，法
    院應依供擔保人之聲請，以裁定命返還其提存物，民事訴訟
    法第104 條第1 項第3 款後段定有明文。又上開所謂「訴訟
    終結後」，宜從廣義解釋，包括撤銷假扣押、假處分裁定及
    其執行程序終結在內，最高法院90年度台抗字653 號裁定可
    資參照。次按強制執行法第132 條已於民國85年10月9 日修
    正增列第3 項規定債權人收受假扣押或假處分裁定後已逾30
    日者不得聲請執行。假扣押或假處分之供擔保人，於法院撤
    銷假扣押或假處分之執行後，如該假扣押或假處分裁定已逾
    上開30日期間而不得聲請執行時，自不因供擔保人未聲請撤
    銷假扣押或假處分裁定，而影響其依民事訴訟法第106 條準
    用同法第104 條第1 項第3 款規定行使定期催告及返還擔保
    物之權利。
三、經查，聲請人主張之上開事實，除據聲請人提出上開書證為
    憑，並經本院調閱本院94年度存字第203 號、94年度執全字
    第179 號、93年度裁全字第5692號、93年度執全字第2513號
    、97年度聲字第1213號等本院卷宗核閱屬實。又本件聲請人
    雖未聲請撤銷93年度裁全字第5692號假扣押裁定，惟其業已
    撤回前開裁定之假扣押執行，前揭假扣押裁定應已逾30日期
    間而不得聲請執行，則依前揭說明，應已符合訴訟終結之要
    件，聲請人依法行使定期催告及返還擔保物之權利，應不受
    影響。另相對人迄未行使權利之事實，有本院民事記錄科查
    詢簡答表2 紙、台灣台北地方法院98年4 月6 日北院隆文人
    字第0980002541號函1 紙在卷可憑。是以，揆諸前揭說明，
    本件聲請人返還提存物之聲請，核與民事訴訟法第104 條第
    1 項第3 款規定相符，洵屬有據，應予准許。
四、依民事訴訟法第106 條準用第104 條第1 項第3 款，裁定如
    主文。
中    華    民    國    98    年    4     月    30    日
                  民事第一庭    法  官  陳雪玉
如對本裁定抗告須於裁定送達後10日內向本院提出抗告狀，並應
繳納抗告裁判費新台幣1,000 元。
上列正本證明與原本無異。
中    華    民    國    98    年    5     月    8     日
                                 書記官 吳瓊英


司法院資訊處製作；財團法人民間司法改革基金會備份。
